# 请教版主，客户汇款手续费或尾数的有关分录

提问人：renee_h 时间：2015-02-16 01:05:18
请教版主，客户在汇款的时候少付尾数，分录为：借：财务费用-手续费，贷：应收账款；全年由此引起的“财务费用-手续费”上万，占财务费用-手续费超过50%，请问，少收到客户的应收款项该如何处理？是否要通过坏账准备科目核算？此外，应付账款少付给客户，冲财务费用-手续费，如何核算才符合会计准则要求。谢谢！

回答人：chenyiwei
建议根据放弃尾款的具体原因进行处理，例如可能作为现金折扣计入财务费用——利息支出等。但作为手续费支出是不合适的。无论如何，由于涉及金额对报表整体不具有重要性，因此通常可以简化处理。